【裁判字號】    89,訴,1305
【裁判日期】    900319
【裁判案由】    偽造有價證券等
【裁判全文】
臺灣臺南地方法院刑事判決                        八十九年度訴字第一三五號
    公  訴  人  臺灣台南地方法院檢察署檢察官
    被      告  甲○○
    被      告  丁○○
    共      同
    指定辯護人  本院公設辯護人丙○○
右列被告因偽造有價證券等案件，經檢察官提起公訴 (八十八年度偵字第一三七七八
號），本院判決如左：
    主  文
甲○○、丁○○共同意圖供行使之用，而偽造有價證券，各處有期徒刑壹年柒月。丁○○緩刑肆年。
偽造之本票（票號：一三四一九八號）壹紙沒收之。
    事  實
一、甲○○、丁○○二人均明知自己財務已周轉困難，無清償能力，若無足夠之擔保
    物，絕對無法取得借款，竟基於共同之犯意聯絡，於民國（下同）八十八年七月
    間，未經甲○○之父乙○○之授權，意圖供行使之用，由甲○○先以乙○○之名
    義偽簽本票面額新台幣（下同）八萬元（票號：一三四一九八號）一張，並在台
    南縣麻豆鎮○○路四六號，竊取其父乙○○所有麻豆鎮巷○段八二二地號之土地
    所有權狀（親屬間竊盜部分未據告訴）；丁○○隨即於八十八年七月十九日中午
    ，持前開偽簽之本票、土地所有權狀以及丁○○本人所簽發之本票，至台南縣西
    港村羨林村太西二之三號戊○○住處，意圖為自己及甲○○不法之所有，佯以急
    需款周轉為由，向戊○○借款八萬元，並稱願提供前開本票及土地所有權狀作為
    擔保，並交付本人所簽發之本票以為清償之用，致使戊○○信以為真，陷於錯誤
    而允借款項。嗣後屢經戊○○催討無著，始發現前開土地所有權狀之取得及本票
    之簽發均未經乙○○之同意，戊○○至此始知受騙。
二、案經被害人戊○○訴由台南縣警察局麻豆分局報告台灣台南地方法院檢察署檢察
    官偵查起訴。
    理  由
一、右揭事實，業據被告甲○○及丁○○於本院審理中坦承不諱，核與告訴人戊○○
    指訴及證人乙○○之證述情節相符，且有前開土地所有權狀、偽簽之本票一紙附
    卷可稽，被告自白確與事實相符，本件事證明確，被告二人前揭犯行均堪以認定
     ，應予依法論科。
二、被告甲○○及丁○○二人基於共同之犯意聯絡，意圖為自己不法之所有，而偽造
    他人本票有價證券，並持以行使，使他人誤信為有償債能力之人而陷於錯誤，向
    他人詐取現金，核其所為，係犯刑法第二百零一條第一項之偽造有價證券罪、刑
    法第三百三十九條第一項詐欺取財罪。被告二人就前揭犯行，有犯意之聯絡及行
    為之分擔，皆為共同正犯。渠等偽造署押為偽造有價證券之部分行為，而行使偽
    造有價證券之輕度行為為偽造有價證券之重度行為所吸收，均不另論罪。再被告
    二人所犯上開二罪之間，有方法結果之牽連關係，依刑法第五十五條之規定，應
    從較重之偽造有價證券罪處斷。被告二人偽簽本票以為本件借款八萬元之擔保，
    並未使乙○○發生損失，本院認宣告法定最低度刑猶嫌過重，應依刑法第五十九
    條規定，減輕其刑。爰審酌被告二人之素行、犯罪手段及犯後態度等一切情狀，
    各量處如主文所示之刑，以示懲儆。又查被告丁○○前為曾受有期徒刑以上刑之
    宣告，有卷附台灣高等法院被告全國前案記錄表一紙可按，其尚有子女需人照顧
    ，本院認其經此起訴審判，當知所警惕，信無再犯之虞，本院認所宣告之刑以暫
    不執行為當，併諭知緩刑四年，以啟自新。另被告所偽造之本票（票號：一三四
    一九八號）依刑法第二百零五條予以宣告沒收。
三、至併案部分（八十九年度偵字第一二三九四號）意旨略以：被告甲○○與其表兄
    弟己○○基於共同之犯意聯絡，意圖不法之所有，於八十八年六月一日，至告訴
    人王耀崇上班地點法寶鋁村公司，佯稱需要周轉，欲借款十萬元，並提出己○○
    之姐鄭陳阿絨所有土地權狀作為擔保，使王耀崇陷於錯誤，而允借款項，因認被
    告甲○○涉有連續詐欺之犯行云云。惟查前揭事實，業據證人即告訴人王耀崇於
    偵查中證述：以前伊就曾借錢給己○○，但並不認識甲○○，伊向當鋪借錢十萬
    元給己○○，全部都借給己○○，他並說要在一、二個月內還伊錢等語（參見八
    十九年度發查字第一八八號八十九年八月三十日訊問筆錄），此與被告甲○○所
    辯伊並沒有向王耀崇借錢乙節互核相符，是被告甲○○並未共同詐欺王耀崇應堪
    認定。是併案部分與本件即不具審判上不可分之關係，本院自不得併予審理，爰
    將併案部分退回承辦檢察官依法處理，併此敘明。
據上論斷，應依刑事訴訟法第二百九十九條第一項前段，刑法第二百零一條第一項、
第三百三十九條第一項、第五十五條、第二百零五條、第七十四條第一款，罰金罰鍰
提高標準條例第一條前段，判決如主文。
本案經檢察官洪仕傑到庭執行職務
中      華      民      國      九十      年      三      月    十九    日
                                  臺灣臺南地方法院刑事第三庭
                                          法  官
右正本證明與原本無異。
如不服本判決，應於判決送達後十日內，向本院提出上訴狀。
                                          書記官
中      華      民      國      九十      年      三      月    十九    日
附錄法條：
中華民國刑法第二百零一條第一項
意圖供行使之用，而偽造、變造公債票、公司股票或其他有價證券者，處三年以上十
年以下有期徒刑，得併科三千元以下罰金。
中華民國刑法第三百三十九條第一項
意圖為自己或第三人不法之所有，以詐術使人將本人或第三人之物交付者，處五年以
下有期徒刑、拘役或科或併科一千元以下罰金。


司法院資訊處製作；財團法人民間司法改革基金會備份。
